【裁判字號】    97,上訴,3211
【裁判日期】    970829
【裁判案由】    毒品危害防制條例
【裁判全文】
臺灣高等法院刑事判決                97年度上訴字第3211號
    上  訴  人
    即  被  告  乙○○
                        （臺灣新店戒治所戒治中）
    選任辯護人  陳雅萍  律師
上列上訴人因毒品危害防制條例案件，不服臺灣基隆地方法院96
年度訴字第1193號，中華民國97年5 月26 日第一審判決（起訴
案號：臺灣基隆地方法院檢察署96年度偵字第3969號）提起上訴
，判決如下：
    主     文
上訴駁回。
    事實及理由
壹、本院審理結果，認第一審以上訴人即被告乙○○4次觸犯販
    賣第一級毒品罪行，各判處有期徒刑16年，應執行有期徒刑
    22年；未扣案犯罪所得共新臺幣1 萬3 千元、扣案行動電話
    （含門碼0000000000 SIM卡）1 支均沒收；犯罪所得如全部
    或一部不能沒收，以其財產抵償，認事用法及量刑均無不當
    ，應予維持。
    除更正：原判決事實一、(1)「表示欲購買新台幣（下同）
    4000元『1/4 錢多』的海洛因。」
    並補充：事實一、(4)「欲購買3000元『1/4 錢』份量的海洛
    因。」之外，引用附件第一審判決書記載的事實、證據及理
    由。
貳、被告上訴意旨略以：
    「證人甲○○警詢筆錄為審判外陳述，無證據能力；證人甲
    ○○曾向被告表示警詢向員警陳述是請被告調毒品，但警詢
    筆錄仍記載販賣等語，並提出錄音光碟及譯文為證；通聯譯
    文不乏提及『合夥』與『一人一半』的對話，原審認定通聯
    譯文未提及合資的內容，與事實不符；就96年5 月20、21日
    ，6 月13、14日監聽譯文雖未提及合資，但也談及『購買』
    毒品的字句，不能憑此為不利於被告的認定；被告尚且勸戒
    證人甲○○勿再吸毒，若被告從事販賣毒品，豈會勸戒購毒
    者戒毒之理；被告僅與證人甲○○合資購買毒品，至多涉及
    轉讓毒品罪嫌。96年6 月13日署立基隆醫院附近該次因被告
    的太太靠近，證人甲○○就離去了，應該是沒有拿到。」等
    語。
參、就上訴意旨，補充原判決理由如下：
一、被告及辯護人除爭執證人甲○○的警詢供述為審判外陳述，
    無證據能力之外，對於其他卷證的證據能力均表示無意見（
    本院97年8 月1 日準備程序筆錄3 頁）。
（一）證人甲○○於警詢對於向被告乙○○購買毒品的期間、交
      易方式、地點及金額等事實的陳述均較審理時明確。
      證人於警詢的陳述，距案發時日較近，記憶較為深刻，不
      致因時隔日久而遺忘案情，且較無來自被告或施用毒品圈
      的壓力，或事後串謀而故為迴護被告、虛偽不實陳述的可
      能與機會。
      證人甲○○於偵查中供前具結；警詢筆錄也是在自由意識
      下所為，警方並無任何不法取供情事（偵68、70結文）。
      此外，又無其他證據足以證明證人甲○○的警詢筆錄存有
      受污染而不宜作為證據的瑕疵，證人甲○○於警偵的陳述
      具有可信的特別情況，且為證明被告犯罪事實存否所必要
      。依刑事訴訟法第159 條之2規定，具有證據能力。
（二）被告提出關於證人甲○○向被告表示，警詢時向員警陳述
      是請被告調毒品，但警詢筆錄卻記載販賣等語的錄音光碟
      及譯文，因屬於證人甲○○於審判外的陳述，且不具備法
      律規定得作為證據的特別情形，依刑事訴訟法第159 條規
      定，無證據能力。
二、被告乙○○並非與證人甲○○合資購買毒品
（一）證人甲○○警詢所述應認合於事實，可以採信：
      證人甲○○於偵查中供前具結坦承：「警詢筆錄均在自由
      意識下所為，警方並無任何不法取供。警詢筆錄的記載與
      我陳述內容均相符，均實在。」等語（偵68）
      證人甲○○並未爭執警詢陳述的真實性，且表示記載與其
      陳述內容相符。
      偵查中檢察官進一步質問證人甲○○：「你每次向乙○○
      『買』海洛因都是以3000元向乙○○『買的』？是否知道
      乙○○『賣給』你的海洛因是以多少錢買來的？」
      證人甲○○仍明確答以：「是。我不知道。」等語（偵68
      ）。
      於原審檢察官詰問證人甲○○：「除了跟乙○○『買』海
      洛因，有無跟其他人『買』？」
      證人甲○○也直接答以：「沒有。」（原審93）
      足認證人理解並清楚表達『買賣』的真意。所謂「合資」
      的說詞核屬事後翻異的脫罪之詞。
      證人甲○○於警偵，甚至原審均明確證述：向被告「買」
      海洛因，從未述及任何有關與被告「合資」購買海洛因的
      陳述。證人甲○○事後改口：是與被告合資購買毒品，前
      於警詢即為此意，並稱員警未正確記載警詢筆錄等語，不
      能採信。
（二）96年3 月19日、4 月12日通聯譯文固然顯示被告曾提及「
      合夥」與「一人一半」等語（偵44、46）；而此僅足以證
      明96年3 月19日、4 月12日的談話過程被告或有與證人合
      購毒品的對話，並不足以證明與本案96年5 月20、21日；
      同年6 月13、14日犯行有必然關聯。
      本案行為日96年5 月20、21日；同年6 月13、14日的通聯
      內容，被告與證人甲○○並未談及要一起合買的事實，除
      有監聽譯文可憑之外（偵51-54） ，並經證人甲○○坦承
      （原審94）。
      參酌通聯譯文所顯示證人甲○○與被告就本案犯行的對話
      內容：
      (1)96年5月20日19時25分40秒「洪：你弄一個『八一』給
        我。鍾：ㄏㄡ。洪：我拿4000元給你。」
      (2)96年5月21日16時07分35秒「洪：我等一下拿3000元給
        你，你拿一包『四一』給我。鍾：是喔。洪：好不好啦
        啦！鍾：好。」。
      (3)96年6月13日16時08分04秒「洪：我去找你拿好嗎？鍾
        ：你不要這樣啦，我們還沒有弄好，你來我老婆也在，
        如果好了，我老婆就會走，我就可以馬上拿給你了。嘿
        ，我知道你在『提』，難過啦，你不要為難我，我媽媽
        、老婆都在這裏。」；
        同日16時15分48秒「鍾：你趕快來拿啊。洪：哪裏？鍾
        ：我在省立醫院。洪：好。」；
        同日16時50分52秒「鍾：你在哪裏？洪：我在前面一點
        全國電子這裏。你在哪裏？鍾：我在醫院樓下。洪：我
        掉頭。」。
      (4)96年6月14日10時0分15分「洪: 我這有7千元先還你，
        你那邊還有嗎？鍾：我就說了，你那7千元也不是要全
        部還，也還要扣東西。洪：你那裏有嗎？鍾：我怎麼有
        ，我昨天就沒有了。洪：你拿7千元去要怎麼弄？鍾：
        看你啊。洪：拿3千的東西可以嗎？鍾：那不就是等於
        還4千元？洪：看可不可以？鍾：我打電話。洪：4千元
        要還他，3千元幫我拿東西。鍾：會啦。」
        同日11時0分41秒「鍾：我朋友說不要4千元，再1千元
        湊5千元。洪：好啦。鍾：他在路上。洪：好啦。」。
      應認證人甲○○於警詢供述向被告購買海洛因等情屬實。
      被告與證人間確有交付毒品與價金的買賣海洛因行為，可
      以認定。
（三）關於96年6 月13日被告於署立基隆醫院附近交付海洛因予
      證人甲○○的事實，已經原判決第9 頁詳細論述通聯譯文
      中明確呈現此一事實，核與證人洪志翰於原審結證內容相
      符：「96年6 月13日那一次是因為乙○○的女兒生病在署
      立基隆醫院，我到署立基隆醫院附近路邊找乙○○拿的。
      我先拿海洛因，隔了幾天才給乙○○3000元，是拿到3000
      元量的海洛因。」（原審95）被告就此部分犯行的辯解，
      不可採信。
（四）被告辯稱：曾勸戒證人甲○○戒毒等語；縱使被告確曾勸
      戒證人戒毒，也無解於被告販賣海洛因予證人甲○○的犯
      行。所辯無從採為有利被告的認定。
三、證人甲○○於本院審理證述：「原審證稱4 次買賣海洛因所
    提到4 千元買1/8 錢、3 千元買1/4 錢、3 千元買1/4 錢、
    3 千元買1/4 錢。應該是說錯了，正確應該是3 千元買1/4
    錢；4 千元應該買得比1/4 還多，我不確記實際重量。」等
    語（本院97年8 月13日審理筆錄第3 頁）原判決此部份事實
    應予更正、補充如「事實及理由欄壹」。
肆、被告其餘辯解，均經原判決詳細論駁。於本院審理並無更積
    極有利於被告的證據可供調查、審理。被告乙○○上訴否認
    犯行，無理由，應駁回上訴。
伍、適用法律
    刑事訴訟法第373條、第368條、第364條。
中    華    民    國    97    年    8     月    29    日
                  刑事第六庭  審判長法  官  林堭儀
                                    法  官  陳玉雲
                                    法  官  郭豫珍
以上正本證明與原本無異。
如不服本判決，應於收受送達後十日內向本院提出上訴書狀，其
未敘述上訴之理由者並得於提起上訴後十日內向本院補提理由書
（均須按他造當事人之人數附繕本）。
                                    書記官  胡勤義
中    華    民    國    97    年    9     月    4     日
附錄：本案論罪科刑法條全文
毒品危害防制條例第4條
製造、運輸、販賣第一級毒品者，處死刑或無期徒刑；處無期徒
刑者，得併科新臺幣 1 千萬元以下罰金。
製造、運輸、販賣第二級毒品者，處無期徒刑或 7 年以上有期徒
刑，得併科新臺幣 7 百萬元以下罰金。
製造、運輸、販賣第三級毒品者，處 5 年以上有期徒刑，得併科
新臺幣 5 百萬元以下罰金。
製造、運輸、販賣第四級毒品者，處 3 年以上 10 年以下有期徒
刑，得併科新臺幣 3 百萬元以下罰金。
製造、運輸、販賣專供製造或施用毒品之器具者，處 1 年以上 7
年以下有期徒刑，得併科新臺幣 1 百萬元以下罰金。
前五項之未遂犯罰之。


司法院資訊處製作；財團法人民間司法改革基金會備份。
